【裁判字號】    92,訴,916
【裁判日期】    921127
【裁判案由】    違反槍砲彈藥刀械管制條例等
【裁判全文】
臺灣臺南地方法院刑事判決                          九十二年度訴字第九一六號
    公  訴  人  臺灣台南地方法院檢察署檢察官
    被      告  乙○○
    選任辯護人  查名邦律師
右列被告因贓物案件，經檢察官提起公訴（九十二年度偵字第四七三一、七七三四號
），本院判決如左：
    主  文
乙○○無罪。
    理  由
一、公訴意旨略以：乙○○因在娛樂場所上班而認識丙○○（另行審結），明知起訴
    書附表（四）所示之物，及新台幣（下同）二十萬元，係丙○○竊盜、恐嚇取財
    所得之贓物竟基於概括之犯意，連續於九十二年一、二月間予以收受，並將如起
    訴書附表（四）所示之物置於台南市○○路○段二一八號八棲之五租住處。因認
    被告乙○○涉有刑法第三二百四十九條第一項之收受贓物罪嫌云云。
二、按犯罪事實，應依證據認定之，無證據不得推定其犯罪事實；又不能證明被告犯
    罪者，應諭知無罪之判決，刑事訴訟法第一百五十四條、第三百零一條第一項分
    別定有明文。次按事實之認定，應憑證據，如未能發現相當證據，或證據不足以
    證明，自不能以推測或擬制之方法，為裁判基礎；認定不利於被告之事實，須依
    積極證據，苟積極證據不足為不利於被告之事實認定時，即應為有利於被告之認
    定，更不必有何有利之證據；又認定犯罪事實所憑之證據，雖不以直接證據為限
    ，間接證據亦包括在內；然而無論直接或間接證據，其為訴訟上之證明，須於通
    常一般之人均不致有所懷疑，而得確信其為真實之程度者，始得據為有罪之認定
    。最高法院四十年臺上字第八六號、三十年上字第八一六號、七十六年台上字第
    四九八六號分別著有判例可資參照。
三、本件公訴人認被告涉有收受贓物犯行，係以被告乙○○之自白、被告丙○○之供
    述、如起訴書附表（四）所示之物、中國信託銀行存摺等為主要論據，固非無見
    ，然訊據被告乙○○堅決否認涉有收受贓物犯行，辯稱：當天案發時才知道丙○
    ○他們是竊車集團。丙○○送我東西時我並不知道等語。
四、經查，被告乙○○於九十二年四月十八日警訊時，訊之「警方查扣之照相機測速
    器等丙○○給你之物品是否為不法之物？」答：「我以前不知道是偷來的，我最
    近聽朋友交談，我才知道他從事竊車勒贖，所以我懷疑他送我的物品是偷來的，
    我提出他送我的物品供警方偵辦。」等語。被告僅稱懷疑是偷來的，即尚未為明
    知係贓物之自白。其於檢察官偵查中，雖於九十二年四月十八日下午偵查中坦承
    丙○○有拿錢給伊，並送給伊照相機等物品，但稱伊並未問丙○○東西何來？即
    不知所收受物品之來源。檢察官嗣雖訊之「妳知道丙○○以竊車維生？」答：「
    在後來丙○○有告訴我，甲○○沒有告訴我。」等語。其所稱之後來究係何時？
    語焉不詳。尚且丙○○只是告訴伊以竊車維生，並未告訴所送之物係贓物，亦難
    認係自白收受贓物之陳述。嗣被告於九十二年七月二十四日偵查中雖又到庭，但
    始終堅決否認有收受贓物之犯行，辯稱：丙○○給伊的錢是買伊在舞場之上班費
    用云云。是以，被告乙○○於警訊時迄偵查中，並未為任何有罪之自白供述，公
    訴意旨認被告乙○○有自白犯行云云，應係誤會。另丙○○於檢察官偵查中，於
    九十二年四月十八日初訊時，矢口否認乙○○知道他錢的來源。雖供稱：乙○○
    大約知道他在竊車，因為她有懷疑我送她的那麼多東西等語，但亦僅止於懷疑丙
    ○○所送的東西，不能謂已有明知贓物之收受故意，即不能據以認定被告乙○○
    之收受贓物犯行。此外，被告所收受如起訴書附表（四）所示之物，如照相機、
    太陽眼鏡、車上冷光燈、光碟盒（含光碟二十四片）、計次器、車用銀幕、手提
    電腦、數位相機、手錶與單眼相機一組等物，非如汽、機車等應經登記，而可辨
    明其來源，具屬高融通性，且無法從外觀辨明其來源究否為贓物之物品，而被告
    為歡場女子，丙○○為被告在娛樂場所結識之客人，丙○○為討被告歡心而贈以
    物品，亦無違反常情之處，實難以被告乙○○有收受丙○○如起訴書附表（四）
    所示之物，即謂其有收受贓物之犯行。被告乙○○雖亦供承另向丙○○收受有金
    錢款項等情，揆之前揭所言，起訴書附表（四）所示之物，已難以自其外表判定
    其來源是否有問題，何況金錢之流通性較之前揭物品為大，益難認被告收受有丙
    ○○餽贈之金錢，即謂被告有收受贓物之明知。
五、綜上所述，參互印證，本件依公訴人之舉證與本院調查所得證據尚不足證明被告
    確有收受贓物之犯行，被告所辯，尚可採信。此外，復查無其他積極證據足資證
    明被告有右述犯行，揆諸首開說明，被告犯罪尚屬不能證明，爰為無罪之諭知。
據上論斷，應依刑事訴訟法第三百零一條第一項前段，判決如主文。
本案經檢察官羅瑞昌到庭執行職務。
中      華      民      國      九十二   年     十一    月    二十七    日
                                  臺灣臺南地方法院刑事第二庭
                                        審判長法  官  陳振謙
                                              法  官  孫淑玉
                                              法  官  朱中和
右正本證明與原本無異。
如不服本判決，應於判決送達後十日內，向本院提出上訴狀。（應附繕本）
                                              書記官  陳著振
中      華      民      國      九十二   年     十一    月    二十八    日


司法院資訊處製作；財團法人民間司法改革基金會備份。
